臺灣臺北地方法院刑事裁定　　　　　　　　　　　　　九十二年度交聲再字第二號
　　聲　請　人　乙○○
　　即受判決人
右列聲請人即受判決人因公共危險案件，對於本院中華民國九十年八月二十日八十九
年度交訴字第一六二號確定判決，聲請再審，本院裁定如左：
    主  文
再審之聲請駁回。
    理  由
一、再審聲請意旨詳如附件聲請狀所載。
二、按有罪之判決確定後，因發見確實之新證據，足認受有罪判決之人，應受無罪、
    免訴、免刑或輕於原判決所認罪名之判決者，得聲請再審，刑事訴訟法第四百二
    十條第一項第六款定有明文。所謂發見確實之新證據，係指該證據於事實審法院
    判決前已經存在，為法院、當事人所不知，不及調查斟酌，至其後始行發見，且
    就證據本身形式上觀察，固不以絕對不須經過調查程序為條件，但必須顯然可認
    為足以動搖原有罪確定判決，而為受判決人有利之判決者為限。故受理聲請再審
    之最後事實審法院，應就聲請再審理由之所謂「新證據」，是否具備事實審判決
    前已經存在，為法院、當事人所不知，事後方行發見之「新規性」，及顯然可認
    足以動搖原有罪確定判決，而對受判決人為有利之判決之「確實性」二要件，加
    以審查，為判斷應否准予開始再審之準據，倘未兼備上開二種再審新證據之特性
    ，即不能據為再審之原因（最高法院八十五年台抗字第三０八號判決參照），是
    如當事人所提出之證物，倘不足以影響判決結果，或法院依其調查之結果，本於
    論理法則及經驗法則取捨證據後認定事實者，則不包括之。次按法院認為無再審
    理由者，應以裁定駁回之，刑事訴訟法第四百三十四條第一項定有明文。
三、本件聲請人即受判決人乙○○聲請再審之理由，無非以：告訴人甲○○於當時
    係先自行離開現場，並前往祥安國宅管理中心，所騎機車亦已移動到祥安國宅管
    理中心，此有當時協助扶持機車之案外人孫正義、當日值班管理員李依明以及祥
　　安國宅管理委員會副主委程思聖可為證；本件事故發生後，由於聲請人另有要
  　事且見告訴人並無大礙，故要求告訴人先留電話到聲請人居住大廈之管理員處，
　　聲請人返家後，再與其通知商討賠償事宜。聲請人當日下午返家後，即向管理員
  　索取告訴人甲○○之電話號碼，並撥打電話予告訴人甲○○，此有聲請人向台灣
　　大哥大股份有限公司八德直營店申請之行動電話通話明細表可資為證，由此可知
  　，聲請人確實有要求告訴人留下電話號碼，並於當日返家後，馬上聯絡告訴人，
　　絕無逃逸之犯罪情事；原審就事故發生當時是否別有其他證據對於聲請人有利
  　並未加以注意，聲請人非但有下車查看，且係因為與告訴人就事故責任之歸屬無
　　法達成共識後，由告訴人先行離去現場後，聲請人才離開，故聲請人並無所謂逃
  　逸之客觀事實云云。
四、本件聲請人因公共危險案件，經本院於九十年八月二十日以八十九年度交訴字第
    一六二號判處有期徒刑七月，緩刑三年，緩刑期內付保護管束，業於同年十月九
    日確定，茲聲請人於同年十月十一日始提起上訴，經台灣高等法院以九十年度交
    上訴字第一七二號以上訴不合法為由駁回上訴，聲請人乃於九十二年一月十日具
    狀向本院提起再審聲請等情，業經本院調閱上開刑事卷宗核閱無誤。經查：
　（一）證人孫正義、李依明、程思聖等證據雖係原審判決前已存在，惟聲請人既認
　　　　上開三位證人可證明告訴人係先自行離開現場，聲請人並無肇事逃逸之客觀
　　　　事實，顯然該等證人對於上開待證事實應係親眼見聞，而與聲請人同屬在場
  　　　之人，則聲請人對此有利於己之證據，自難謂為當時所不知，至原審判決後
　　　　始行發現，故證人孫正義、李依明、程思聖等人並非「審判當時已經存在，
  　　　為法院及當事人所不知，事後始經發現」之「確實之新證據」甚明。又聲請
　　　　人固提出行動電話通聯紀錄一份，證明聲請人於事發當日返家後，立即以行
　　　　動電話聯絡告訴人，絕無逃逸之事實，依該通聯紀錄所示，聲請人於八十九
  　　　年八月三日下午四時二十二分三十六秒確有撥打0000000000號行
　　　　動電話，倘該電話確為告訴人所使用乙節為真，則聲請人於原審判決前應知
  　　　悉此項證據之存在，然其於原審審理期日並未提出，且表示並無其他證據需
    　　要調查，即難謂該證據為聲請人所不知，法院不及調查斟酌之新證據。
  （二）又刑法第一百八十五條之四之肇事致人死傷逃逸罪，係以處罰肇事後逃逸之
        駕駛人為目的，俾促使駕駛人於肇事後能對被害人即時救護，以減少死傷，
        是該罪之成立祇以行為人有駕駛動力交通工具肇事，致人死傷而逃逸之事實
        為已足。聲請人於八十九年八月二十八日警詢時自承：當時我下車查看發覺
        告訴人並無受傷，我認為是他自己有過失，責任非我引起，我便駕車離開現
        場等語（見偵查卷第五頁），原判決審酌聲請人此部分供述後，認定「聲請
        人肇事致人受傷，雖曾下車查看，但未採取救護或其他必要措施並向警察機
        關報告，竟駕車逃逸」之犯罪事實，即屬有據，是證人孫正義、李依明、程
        思聖之證詞，至多僅能證明告訴人於事發後，將機車移至祥安國宅管理中心
        之情形，並不能為本件聲請人是否駕車逃逸之構成要件事實佐證。至於聲請
        人所提出之行動電話通聯紀錄縱然屬實，亦係聲請人離開肇事現場後之行為
        ，與聲請人所為是否構成逃逸行為並無關聯，均不足以動搖原確定判決之結
        果。
　（三）綜上所述，聲請人要求傳訊之證人孫正義、李依明、程思聖及提出之行動電
　　　　話通聯紀錄等證據，於原判決前均已經存在，且為聲請人所知悉，尚難認屬
　　　　新證據，又該等證據復無從在未經調查程序之下，從形式上足資判斷對原確
　　　　定判決產生動搖，核與刑事訴訟法第四百二十條第一項第六款規定之「新規
　　　　性」、「確實性」二要件均有未合，是以，本件再審聲請為無理由，自應予
　　　　駁回。
據上論斷，應依刑事訴訟法第四百三十四條第一項，裁定如主文。
中　　　華　　　民　　　國　　九十三　　年　　 十二 　　月　　三十一　　日
                          臺灣臺北地方法院交通法庭
                              審判長法官　朱瑞娟
                                    法官  吳佳薇
                                    法官  鍾素鳳
右正本證明與原本無異。
如不服本裁定應於送達後五日內向本院提出抗告狀。
                                    書記官  朱良燦
中　　　華　　　民　　　國　　九十三　　年　　 十二 　　月　　三十一　　日
